臺灣士林地方法院小額民事判決
                                 110年度士小字第1800號  
原      告  國泰世紀產物保險股份有限公司

法定代理人  陳萬祥
訴訟代理人  葉庭歡
            曾于芮
被      告  郭冠興

上列當事人間請求侵權行為損害賠償事件，本院於民國110年10
月20日言詞辯論終結，並判決如下：
    主  文
被告應給付原告新臺幣貳萬肆仟壹佰陸拾參元，及自民國一百一
十年八月二十八日起至清償日止，按年息百分之五計算之利息。
原告其餘之訴駁回。
訴訟費用由被告負擔新臺幣伍佰元，其餘新臺幣伍佰元由原告負
擔。
本判決原告勝訴部分得假執行。
    事實及理由
一、原告主張：被告於民國109年4月17日20時45分許，駕駛車牌
    號碼000-0000號營業小客車，行經臺北市松山區敦化北路14
    5巷與健康路15巷口時，因倒車時不注意其他車輛，致與訴
    外人蔣有恆所駕駛，訴外人劉雲瑛所有，並由原告所承保之
    車牌號碼0000-00號自用小客車（下稱系爭車輛）發生碰撞
    ，造成系爭車輛受損，系爭車輛曾向原告投保車體損失險，
    事故發生時尚在保險期間內，原告業依保險契約賠付該車之
    必要修復費用，總計新臺幣（下同）47,955元（其中含工資
    ：33,025元、零件：14,930元），原告並依保險法第53條取
    得代位求償權。為此爰依侵權行為損害賠償及保險代位請求
    權之法律關係起訴請求被告給付系爭車輛之修復費用，並聲
    明：被告應給付原告47,955元，及自支付命令送達翌日起至
    清償日止，按年息百分之5計算之利息。
二、被告則以：覺得原告到正廠修車之工資費用過高，原告應提
    出修理中或修理後之照片，且雙方均有過失等語，資為抗辯
    。並聲明：原告之訴駁回。
三、得心證之理由：
  ㈠本件原告所主張之被告於上開時、地，駕車與原告承保之系
    爭車輛發生系爭車禍，造成系爭車輛受有損害等事實，為兩
    造所不爭執，有卷附臺北市政府警察局交通警察大隊110年9
     月23日北市警交大事字第1103032939號函所檢附之道路交
    通事故初步分析研判表、現場圖、補充資料表、A3類道路交
    通事故調查紀錄表、當事人登記聯單、現場照片，及原告提
    出之道路交通事故當事人登記聯單、初步分析研判表、現場
    圖、估價單、統一發票、行車執照、車損照片、債權委外催
    收通知書暨掛號郵件收件回執等附卷可稽，被告雖辯稱修繕
    之工資費用過高乙節，然被告就其前開所辯並未提出相關證
    據以實其說，恐乏依據，不足採信，本院審酌上開證據，應
    認原告之主張為真實。
  ㈡按因故意或過失，不法侵害他人之權利者，負損害賠償責任
    ；汽車、機車或其他非依軌道行駛之動力車輛，在使用中加
    損害於他人者，駕駛人應賠償因此所生之損害。不法毀損他
    人之物者，被害人得請求賠償其物因毀損所減少之價額。民
    法第184條第1項前段、第191條之2 、民法第196條分別定有
    明文，故原告請求被告負上開侵權行為損害賠償責任，應屬
    有據。本件原告主張其因上揭車禍受有系爭車輛之修復費用
    47,955元（其中含工資：33,025元、零件：14,930元）之事
    實，有提出估價單及統一發票各1份為據，惟查，原告承保
    之系爭車輛係97年4月出廠，有該車行照影本附卷可稽，而
    系爭車輛修復之費用包括含零件14,930元，衡以本件車輛有
    關零件部分之修復，既以新零件更換被損害之舊零件，則在
    計算損害賠償額時，自應將零件折舊部分予以扣除（最高法
    院77年5月17日第9次民事庭會議決議參照），而依行政院所
    發佈之固定資產耐用年數表及固定資產折舊率表，小客車之
    耐用年數為5年，依定率遞減法每年折舊千分之369，參酌營
    利事業所得稅查核準則第95條第6項規定，固定資產提列折
    舊採用平均法、定率遞減法或年數合計法者，以1年為計算
    單位；其使用期間未滿1年者，按實際使用之月數相當於全
    年之比例計算之；不滿1月者，以月計。又按固定資產耐用
    年數屆滿仍繼續使用者，得就殘值繼續提列折舊，所得稅法
    第54條第3項定有明文。系爭車輛自出廠日97年4月起至發生
    車禍日109年4月止，已逾自用小客車耐用年數5年以上，據
    此，該車扣除折舊後之零件材料費為1,494元（計算方式如
    附表），再加上工資33,025元，原告得向被告請求之車輛修
    復費用應為34,519元（即1,494+33,025＝34,519）。
四、末按損害之發生或擴大，被害人與有過失者，法院得減輕賠
    償金額，或免除之，民法217條第1項定有明文。經查，本件
    被告因倒車時不注意其他車輛之過失，發生本件車禍，致原
    告承保之系爭車輛受有損害，固難辭其過失責任，然原告承
    保系爭車輛之駕駛人即訴外人蔣有恆涉嫌行經無號誌路口未
    減速慢行，作隨時停車之準備亦同有過失，此有臺北市政府
    警察局交通警察大隊道路交通事故初步分析研判表1份在卷
    可稽。本院審酌雙方肇事原因、過失情節、程度等一切情狀
    ，認被告就本件損害之發生應負七成之過失責任，本院依上
    開情節，減輕被告百分之30之賠償金額，則原告得向被告請
    求之損害賠償金額為24,163元（34,519×70％＝24,163，小數
    點以下四捨五入），是原告請求被告賠償之金額於24,163元
    之範圍內，為有理由。
五、從而，原告依侵權行為及保險代位請求權之法律關係訴請被
    告賠付原告24,163元，及自支付命令送達翌日（即110年8 
    月28日）起至清償日止，按年息百分之5計算之利息，為有
    理由，應予准許，逾此部分之請求，為無理由，應予駁回。
六、本件係就民事訴訟法第436條之8第1項適用小額程序所為被
    告部分敗訴之判決，依同法第436 條之20規定，應依職權就
    原告勝訴部分宣告假執行，並依職權確定訴訟費用額為1,00
    0元（第一審裁判費），其中500元應由被告負擔，其餘500 
    元由原告負擔。
中　　華　　民　　國　　110 　年　　11　　月　　 3　　日
                  士林簡易庭法  官  莊明達
上列正本係照原本作成。
如不服本判決，應於送達後20日內，向本院提出上訴狀並應記載
上訴理由，表明關於原判決所違背之法令及其具體內容與依訴訟
資料可認為原判決有違背法令之具體事實，如於本判決宣示後送
達前提起上訴者，應於判決送達後20日內補提上訴理由書（須附
繕本）。
中　　華　　民　　國　  110 　年　  11　  月　　 3    日
                            書記官  王淳平 　
附表
折舊時間           金額
第1年折舊值        14,930×0.369=5,509
第1年折舊後價值    14,930-5,509=9,421
第2年折舊值        9,421×0.369=3,476
第2年折舊後價值    9,421-3,476=5,945
第3年折舊值        5,945×0.369=2,194
第3年折舊後價值    5,945-2,194=3,751
第4年折舊值        3,751×0.369=1,384
第4年折舊後價值    3,751-1,384=2,367
第5年折舊值        2,367×0.369=873
第5年折舊後價值    2,367-873=1,494